【裁判字號】    92,交聲,714
【裁判日期】    920804
【裁判案由】    聲明異議
【裁判全文】
臺灣臺中地方法院交通事件裁定                    九十二年度交聲字第七一四號
    原處分機關  交通部公路總局台中區監理所
    異議人即
    受處分人    甲○○
右列受處分人因違反道路交通管理處罰條例案件，對於交通部公路總局台中區監理所
九十二年五月十九日所為之裁決（中監違字第裁六○─ＺＤ0000000號裁決書
），聲明異議，本院裁定如左：
    主  文
異議駁回。
    理  由
一、原處分機關略以：本案係國道公路警察局第四隊逕行舉發受處分人甲○○所有之
    車號Ａ３─６５４２號自小客車，於九十年八月二十六日十三時五十二分許，行
    經國道一公路二四八公里南下處，因「未保持行車安全距離（時速九十四公里，
    應保持四十七公尺）」違規，受處分人未於指定應到案日前向該所提出申訴，該
    所遂於九十二年五月十九日以中監違字第裁六○─ＺＤ0000000號裁決書
    ，裁處罰鍰新台幣六千元整，並記違規點數一點，逾期則依裁決書處罰主文規定
    裁處，於法並無不合等語。
二、本件異議人即受處分人甲○○則以：異議人於本年五月十九日到台中區監理所申
    辦更正戶籍，始發現一筆九十年八月二十六日違規未繳，承辦人稱要先繳清罰金
    才可以更正地址，經查才發現當初寄存郵局未領，而異議人先前登記之戶籍地址
    係出租予太平洋房屋，也許因為工作人員不知道郵件是房東的而退回該郵件，另
    請提供本件違規照片以做證據，爰聲明異議云云。
三、按汽車行駛高速公路，前後兩車間之行車安全距離，應依規定。違反者，處罰鍰
    新台幣三千元以上、六千元以下罰鍰，並記違規點數一點。高速公路交通管制規
    則第六條、道路交通管理處罰條例第三十三條、第六十三條第一項分別定有明文
    ，復依違反道路交通管理事件統一裁罰標準表規定，逾期者，處罰鍰台幣六千元
    。再按，道路交通違規事件之舉發為書面行政處分，應送達於相對人始發生效力
    ，按行政程序法第七十四條第二項、第三項規定，送達於無法送達住所或以補充
    送達、留置送達之方式為之者，由郵政機關為送達者，得將文書寄存於送達地之
    郵政機關，寄存機關自收受寄存文書之日起，應保存三個月。
四、經查：本件異議人即受處分人甲○○所有之車號Ａ３─６５４２號自小客車，於
    九十年八月二十六日十三時五十二分許，行經國道一公路二四八公里南下處，因
    行車未保持行車安全距離違規，為國道公路警察局第四隊依採證相片掣單逕行舉
    發等情，有前揭舉發通知單一紙、採證相片二幀在卷可稽，則異議人所有之車號
    Ａ３─６５４２號自小客車於前揭時、地之違規事實，可以認定。又異議人辯稱
    ：因無居住於戶籍地址故未收受舉發通知單云云，惟依道路交通管理處罰條例第
    十六條規定，汽車有任何異動，應依規定申報登記，道路交通安全規則亦定有明
    文。足見汽車所有人之地址如有變更，該所有人有向公路監理機關登記之義務。
    本件舉發道路交通管理事件通知單第ＺＤ0000000號違規單通知聯暨採證
    照片，經該舉發單位即內政部警政署國道公路警察局第四警察隊依異議人之法定
    地址亦即當時之戶籍地址「台中市○區○○里○○路二六四號」以掛號郵寄之方
    式寄送舉發通知單並無違誤，因「招領逾期退回原處」，原舉發機關遂於九十年
    十一月二十七日以後壁鄉安西寮郵局第９５１３８號大宗掛號辦理寄存送達，嗣
    因超過行政程序法送達文書候領期限三個月，寄存逾期又經郵局退回，此情核與
    異議人於異議狀內所載：「因先前登記之戶籍地址係出租予太平洋房屋，因為工
    作人員不知道郵件是房東的而退回該郵件，經查才發現當初寄存郵局未領」等語
    相符，此有異議人聲明異議狀一份、內政部警政署國道公路警察局第四警察隊九
    十二年六月二十七日公警國四交訴字第０９２０００２４８４號函、中華民國郵
    政九十年十一月二十七日大宗掛號函件清冊、交通部公路總局台中區監理所九十
    二年五月二十九日中監自字第０９２００２３４１１號函各一紙等可參。則原舉
    發機關既已為合法之送達程序，異議人以其未收到舉發通知單而聲明異議自屬無
    據。從而，原處分機關據以援引上開規定，分別裁處罰鍰新臺幣六千元，並記違
    規點數一點，並無不當。本件異議為無理由，應予駁回。
五、據上論斷，應依道路交通管理處罰條例第八十七條第二項、道路交通案件處理辦
    法第十九條，裁定如主文。
中      華      民      國    九十二    年     八       月      四      日
                                        臺灣臺中地方法院交通法庭
                                            法  官   王  靜  秋
右正本證明與原本無異。
如不服本裁定應於送達後五日內向本院提出抗告狀。
                                            書記官
中      華      民      國    九十二    年   八       月   四       日


司法院資訊處製作；財團法人民間司法改革基金會備份。
